臺灣高雄地方法院民事裁定
111年度雄全字第62號
聲  請  人  高雄銀行股份有限公司

法定代理人  陳勇勝  
訴訟代理人  丁加祥  
相  對  人  郭峻瑋  
上列當事人間假扣押事件，本院裁定如下：
    主  文
聲請人以新臺幣100,000元或同面額中央政府建設公債108 年度
甲類第2期債票供擔保後得就相對人之財產在新臺幣300,000元之
範圍內為假扣押。
相對人如以新臺幣300,000元預供擔保得免為或撤銷假扣押。
聲請程序費用由相對人負擔。
    理  由
一、聲請意旨略以：相對人前於民國110年8月25日向聲請人借款
    合計500,000元，約定按月攤還本息。詎相對人自114年4月2
    5日後未依約繳付本息，已喪失期限利益，餘433,793元及利
    息未清償，經聯絡催收未果，逃匿無蹤均未理會，相對人亦
    未提供不動產擔保借款，為確保日後債權獲償，聲請人如有
    釋明不足部分願供擔保以代之。並聲明：請准聲請人以中央
    政府建設公債108 年度甲類第2期債票擔保後，將相對人所
    有財產在300,000元範圍內予以假扣押。
二、按請求及假扣押之原因應釋明之。前項釋明如有不足，而債
    權人陳明願供擔保或法院認為適當者，法院得定相當之擔保
    ，命供擔保後為假扣押，民事訴訟法第526 條第1 項、第2
    項亦有明定。故債權人聲請假扣押，就其請求及假扣押之原
    因均應加以釋明。僅於釋明有所不足，而債權人陳明願供擔
    保或法院認為適當者，法院始得定相當之擔保，命供擔保後
    為假扣押。又所謂假扣押之原因，依同法第523 條第1 項規
    定，係指債務人有日後不能強制執行或甚難執行之虞者，例
    如債務人浪費財產、增加負擔或就財產為不利之處分，致瀕
    臨無資力狀態，或有移往遠地、逃匿或隱匿財產等情形。
三、經查：
  ㈠聲請人主張兩造訂有借貸契約，相對人尚有債務本金433,79
　  325元未清償等情，業據其提出借款契約、明細表等件為 
　  憑，足認聲請人已就假扣押之請求為釋明。
  ㈡聲請人主張相對人逃逸無蹤，且經催討未清償，提出催收紀
    錄卡、通知為釋明，該紀錄卡可見電催均未接聽，聲請人以
    相對人留存地址為催告通知業經退回，足見聲請人就日後不
    能強制執行或甚難執行之虞部分，業已提出初步之釋明，雖
    因未達足以信其大概如此之程度而仍有不足，然聲請人既已
    陳明願供擔保，揆諸前揭法律規定，自非不得酌定相當之擔
    保後准予假扣押。爰考量聲請人將來提起訴訟繁雜程度、所
    需期間，對於相對人造成損害之情形，暨兩造財產及經濟狀
    況（稅務電子閘門財產所得調件明細表詳卷）等一切情狀，
    酌定聲請人以100,000元供擔保後，得就相對人之財產在300
    ,000元之範圍內為假扣押，並依民事訴訟第527條之規定，
    宣告被告預供擔保得免為或撤銷假扣押，以期衡平。
四、依民事訴訟法第522 條第1 項、第526 條第2 項、第527 條
    、第95條、第78條、第85條第1 項前段，裁定如主文。
中　　華　　民　　國　　111 　年　　9 　　月　　13　　日
                  高雄簡易庭  法　　　官  楊詠惠
正本係照原本作成。
如對本裁定抗告須於裁定送達後10日內向本院提出抗告狀，並繳
納裁判費新台幣1,000元。
中　　華　　民　　國　　111 　年　　9 　　月　　13　　日
      　　　　　　　　　　　　書　記　官  蔡佩珊
附註：
一、債權人收受本裁定正本後已逾30日者，不得聲請執行。
二、債權人依本裁定辦理提存後，應另行具狀並預繳執行費用，
聲請執行。